【裁判字號】    99,簡上,681
【裁判日期】    991029
【裁判案由】    恐嚇
【裁判全文】
臺灣桃園地方法院刑事判決             99年度簡上字第681號
上  訴  人  乙○○
上列上訴人即被告因恐嚇案件，不服本院簡易庭於民國99年7 月
30日所為之99年度壢簡字第1698號第一審刑事簡易判決（聲請簡
易判決處刑案號：臺灣桃園地方法院檢察署99年度偵字第5829號
），提起上訴，本院管轄之第二審合議庭判決如下：
    主  文
上訴駁回。
    事  實
一、乙○○與吳淑妃係夫妻關係（已於民國99年3 月16日離婚）
    ，吳淑妃與甲○○為朋友，因乙○○懷疑甲○○與吳淑妃過
    從甚密，導致吳淑妃經常外出而置二人之小孩不顧，並造成
    其與吳淑妃感情不睦，竟基於恐嚇危害安全之犯意，於98年
    9月26日上午7時13分許，在臺灣地區某地，以其門號000000
    0XXX號行動電話傳送「你今天給什麼叉阿？記得發訃給你的
    家人喔！」簡訊文字至甲○○之門號0000000XXX號行動電話
    之方式，以此加害生命之簡訊內容恐嚇甲○○，致使甲○○
    心生畏懼而危害其安全。
二、案經甲○○訴由桃園縣政府警察局楊梅分局報請臺灣桃園地
    方法院檢察署檢察官偵查後聲請簡易判決處刑。
    理  由
一、訊據被告乙○○固坦承於上開時間發送「你今天給什麼叉阿
    ？記得發訃給你的家人喔！」簡訊內容予告訴人甲○○，惟
    矢口否認有何恐嚇危害安全之犯行，辯稱：伊傳送此簡訊的
    用意就是不希望甲○○與伊前妻出去，因伊前妻已經申請保
    護令，如果伊前妻與甲○○出去，就不會照顧小孩，故伊只
    是要甲○○不要找伊前妻云云。惟查：
  (一)於98年9月26日上午7時13分許，在臺灣某不詳地點，被告以
    其門號0000000XXX號行動電話傳送「你今天給什麼叉阿？記
    得發訃給你的家人喔！」簡訊文字至甲○○所使用之門號00
    00000XXX號行動電話，此為被告所不否認，並據證人甲○○
    於警詢、檢察官訊問時證述明確，復有簡訊內容翻拍照片 1
    幀在卷可佐（見臺灣桃園地方法院檢察署99年度偵字第5829
    號卷第4、5、14、18、19頁），此部分之事實，應堪認定。
  (二)被告雖以前揭情詞置辯，惟據證人甲○○於警詢時證述：伊
    與被告前妻吳淑妃是好朋友，被告夫妻吵架，吳淑妃就會到
    伊家找伊訴苦，被告認為他們會離婚都是伊害的，而伊自98
    年4月起就接到被告的騷擾電話，因此伊於98年6月25日申請
    黑名單功能，被告無法撥打電話騷擾伊，遂改以簡訊方式騷
    擾，被告大約傳了7則簡訊，前6則簡訊是責怪伊為其前妻向
    警方提出家暴申請，因此伊不以為意，但於98年9 月26日上
    午7 時13分被告所發送之「你今天給什麼叉阿？記得發訃給
    你的家人喔！」簡訊文字內容，讓伊害怕被告會對伊及家人
    不利等語（見臺灣桃園地方法院檢察署99年度偵字第5829號
    卷第4 頁），再觀諸卷附上揭簡訊翻拍照片文字內容，全無
    希冀被害人甲○○勿與吳淑妃外出之用字遣詞，僅有加惡害
    於被害人甲○○生命之內容，被告辯稱上揭簡訊僅係希望被
    害人甲○○不要與其前妻吳淑妃外出，並無恐嚇之意云云，
    顯與上開事證不符。且衡諸常情，客觀上任何人在面對上揭
    文詞恫嚇之威脅時，均會感到恐怖，而對其生命安全產生恐
    懼不安之心理，是以，被告之行為已足令證人甲○○心生畏
    懼而致生危害於安全，至為灼然。
  (三)綜上所述，本件被告上揭恐嚇犯行，事證明確，洵堪認定，
    應予依法論科。
二、核被告所為，係犯刑法第305 條之恐嚇危害安全罪。原審以
    被告上揭罪證明確，適用刑事訴訟法第449條第1項前段、第
    454條第2項、刑法第305條、第41條第1項前段、刑法施行法
    第1條之1第1項、第2項前段，並審酌被告之犯罪動機、目的
    、手段、對被害人所生危害及犯後猶飾詞狡辯，未見悔改之
    意等一切情狀，量處被告拘役50日，並諭知易科罰金之折算
    標準，其認事用法並無不合，量刑亦稱妥適，應予維持。被
    告仍執陳詞否認犯行，要無可採，其提起本件上訴，指摘原
    判決不當，為無理由，應予駁回。
據上論斷，應依刑事訴訟法第455 條之1第1項、第3項、第368條
，判決如主文。
本案經檢察官蔡鴻仁到庭執行職務。
中    華    民    國    99    年    10    月    29    日
            刑事第四庭  審判長法  官  張淑華
                              法  官  張宇葭
                              法  官  林維斌
以上正本證明與原本無異。
不得上訴。
                              書記官  鄭嘉惠
中    華    民    國    99    年    10    月    29    日

司法院資訊處製作；財團法人民間司法改革基金會備份。
